臺灣高等法院刑事裁定　　　　　　　　　100年度抗字第912號
抗　告　人
即　被　告　李耀龍
上列抗告人因聲請具保停止羈押案件，不服臺灣桃園地方法院中
華民國100年8月1日所為裁定（100年度聲字第2620號），提起抗
告，本院裁定如下：
    主  文
抗告駁回。
    理  由
一、原裁定意旨略以：本件被告李耀龍因違反毒品危害防制條例
    案件，經本院訊問後，認被告涉犯毒品危害防制條例第4條
    第2項之販賣第二級毒品及幫助販賣第二級毒品等罪，犯罪
    嫌疑重大，且所犯為最輕本刑為5年以上有期徒刑之罪，雖
    僅坦承部分犯行，惟有關於販賣毒品部分，有證人及其餘共
    犯指訴甚詳，復有監聽譯文、扣案證物可佐，足認其犯罪嫌
    疑重大，且所犯為最輕本刑5年以上之重罪，其逃亡之心必
    屬強烈，非予羈押，顯難進行審判或執行，而有羈押之必要
    ，依刑事訴訟法第101條第1項第1款、第3款之規定，於民國
    100年7月5日執行羈押在案。而本件屬得上訴第三審之案件
    ，目前審判程序尚未進行，被告聲請具保停止羈押，經本院
    審酌被告所犯之全案情節，認被告上述羈押原因尚屬存在，
    不能因具保而使之消滅。被告聲請具保停止羈押，自難准許
    ，應予駁回等語。
二、抗告意旨略以：依司法院釋字第665號解釋，法院不得單
    以犯重罪作為羈押之要件，縱然被告符合刑事訴訟法第101
    條第1項第3款之羈押事由，法官仍須就被告犯罪嫌疑是否重
    大、有無羈押必要、有無不得羈押之情形予以審酌，非謂一
    符合該款規定，即得予以羈押。伊於地檢署檢察官訊問時
    ，已承認起訴書中犯罪事實一(一)、(七)等罪。至於犯罪事實一
    (五)之罪行，實為同案被告何炳輝挾怨報復所作之偽證。何炳
    輝於100年3月2日就已向邱崧展購買安非他命，何炳輝既已
    有購入毒品之管道，何須再向伊買毒品，此部分有范佐倫之
    證詞可資為證。且100年3月28日至4月初，伊與何炳輝見面
    都只有談論毒品行情及價錢，伊並無賣給何炳輝任何東西，
    伊就此部分亦願接受測謊。何炳輝於地檢署之訊問筆錄言詞
    閃爍不定，並稱曾於3月初與伊以手機聯絡過，然當時伊尚
    未認識何炳輝，顯見何炳輝說謊誣陷伊。又假設伊有買入
    140公克安非他命毒品，以目前行情價1公斤160萬元計算，
    怎可能只賣何炳輝21萬元。且依起訴書事實，何炳輝都是買
    1公斤半以上毒品，怎可能僅找伊買140公克。就犯罪事實
    一(七)部分，伊於地檢署已自白承認，並供出賣家為李振明，
    足見伊與李振明並非共犯，自不可能與其勾串，且伊係幫何
    炳輝找尋賣家，此部分係屬幫助犯或共同販賣，望鈞院釐清
    。同案犯行較為嚴重之被告鍾國勳、李振明均已交保在外
    ，反觀伊只是幫助何炳輝1次買入毒品，即羈押至今，顯有
    不公之處。又自幼提攜伊長大之祖母於100年5月18日病逝
    ，懇請鈞院准予具保停止羈押，讓伊可於祖母去世之百日內
    上香行三跪九叩禮，以報祖母扶養之恩，爰提起抗告，請求
    撤銷原裁定云云。
三、法院為羈押之裁定時，其本質上係使刑事訴訟程序得以順利
    進行，或為保全證據或為擔保嗣後刑之執行，而對被告所實
    施剝奪其人身自由之強制處分，法院僅須依刑事訴訟法第
    101條第1項之規定，並審查被告犯罪嫌疑是否重大、有無賴
    此保全偵審或執行之必要。而關於羈押原因、必要性之判斷
    ，法院就具體個案，依職權衡酌是否有非予羈押顯難保全證
    據或難以遂行訴訟程序者為依據，在不違背通常生活經驗之
    定則或論理法則時，依法自有審酌認定之職權。次按關於羈
    押與否之審查，其目的僅在判斷有無實施羈押強制處分之必
    要，並非認定被告有無犯罪之實體審判程序，故關於羈押之
    要件，無須經嚴格證明，以經釋明得以自由證明為已足；至
    於被告是否成立犯罪，乃本案實體上應予判斷之問題。
四、經查：本件抗告人即被告李耀龍因涉犯毒品危害防制條例第
    4 條第2項之販賣第二級毒品及幫助販賣第二級毒品等罪，
    經原審法院以抗告人所涉犯係最輕本刑為5年以上之重罪，
    犯罪嫌疑確屬重大，並有逃亡之虞，非予羈押顯難進行追訴
    審判，而於100年7月5日裁定准予羈押在案。且經核閱本案
    偵查及原審卷證，抗告人所犯販賣第二級毒品甲基安非他命
    數量達140公克，及幫助販賣第二級毒品甲基安非他命之數
    量高達1公斤，非一般少量毒品交易，抗告人角色顯非最下
    游之小盤而已，自有相當理由認其因將被判處重刑而有畏罪
    潛逃之可能，非予羈押顯難進行追訴審判，綜核抗告人於警
    、偵訊之供述內容、其他共犯及證人之證詞、通訊監察譯文
    、扣案證物等，原審認定抗告人有逃亡之虞，羈押之原因尚
    未消滅，且不能以具保、限制住居或其他強制處分代之，有
    羈押之必要，而裁定駁回抗告人請求具保停止羈押及撤銷羈
    押之聲請，於法並無不合。抗告意旨雖稱原審僅以刑事訴訟
    法第101條第1項第3款作為羈押理由，於法不合云云。惟查
    ：因本院之卷證資料係為影卷，原審於100年7月5日所開立
    之押票，除有勾選刑事訴訟法第101條第1項第3款外，似有
    勾選第1款為羈押理由，為求慎重，經本院向原審法院確認
    ，原審回覆確有勾選第1款「逃亡或有事實足認有逃亡之虞
    」作為羈押理由，此有本院公務電話查詢紀錄表及臺灣桃園
    地方法院押票回證傳真資料各1紙在卷可稽（本院卷第15、
    16頁），故抗告人指摘原審係以刑事訴訟法第101條第1項第
    3款作為唯一羈押理由，顯有誤會。又抗告意旨雖稱同案被
    告鍾國勳、李振明均已交保在外，伊卻繼續羈押，顯有不公
    云云。惟查：依起訴書之記載，同案被告鍾國勳、李振明二
    人與抗告人所涉犯罪情節並非完全相同，其等經原審交保，
    自與抗告人是否得以具保停止羈押無涉。至抗告意旨雖稱其
    就犯罪事實一(五)部分係遭誣陷，犯罪事實一(七)部分並非共犯
    云云，然此部分涉及抗告人是否成立犯罪之本案實體問題，
    本院自無從審酌。另抗告意旨雖稱其祖母於100年5月間去世
    ，望能具保停止羈押返家盡孝道等情，認與抗告人應予羈押
    與否並無直接關連，本院自不併予審究。綜上，本件抗告人
    猶執前詞指摘原裁定不當，為無理由，應予駁回。
據上論斷，應依刑事訴訟法第412條，裁定如主文。
中    華    民    國   100    年    8     月    17    日
                  刑事第四庭審判長法  官  陳筱珮
                                  法  官  邱滋杉
                                  法  官  孫惠琳
以上正本證明與原本無異。
不得再抗告。
                                  書記官  潘文賢
中    華    民    國   100    年    8     月    17    日